# 请教 1 个问题请帮忙

提问人：chen3743 时间：2011-03-07 11:32:13
一项资产验收转固前 是否可以将试生产时耗用的辅助材料（不形成具体产品）的价值入到固定资产中去呢？

回答人：chenyiwei
固定资产在达到预定可使用状态之前，为测试、调试目的进行试生产，所发生的材料费用应当计入在建工程价值，一并转固；如果形成可对外销售的产品的，按该产品的预计对外销售价格冲减在建工程价值。

回答人：chenyiwei
如果确系固定资产达到预定可使用状态之前的试生产所耗用的辅助材料，应按同一原则处理。